【裁判字號】    98,交易,7
【裁判日期】    980819
【裁判案由】    過失傷害
【裁判全文】
臺灣臺中地方法院刑事判決               98年度交易字第7號
公  訴  人  臺中地方法院檢察署檢察官
被      告  甲○○
上列被告因過失傷害案件，經檢察官提起公訴（97年度偵字第22
799號），本院判決如下：
    主  文
甲○○因過失傷害人，處有期徒刑貳月，如易科罰金，以新臺幣
壹仟元折算壹日。
    犯罪事實及理由
一、甲○○於民國97年2月18日17時50分許，駕駛車牌號碼MU-69
    46號自小客車，沿臺中縣沙鹿鎮○○路西往東方向行駛，行
    經中棲路與鎮○路○ 段交岔路口時，應注意車前狀況，並隨
    時採取必要之安全措施，並遵守交通號誌之指示，而當時天
    候晴、夜間有照明，路面乾燥、無缺陷及障礙物、視距良好
    ，並無不能注意之情形，行駛至交岔路口之停止線前，見燈
    光號誌為黃燈，竟未停車反而加速往前行駛而闖紅燈，甫過
    行人穿越道不久，即與騎乘車牌號碼JBS-523 號重型機車，
    由中棲路慢車道東往西方向違規左轉鎮南路之乙○○發生碰
    撞，致乙○○人車倒地，受有右股骨近端粉碎性骨折之傷害
    ，甲○○於肇事後未偵查機關未發覺，即打電話報警，表明
    為肇事者，並自願接受裁判。
二、按現行刑事訴訟法為保障被告之反對詰問權，排除具有虛偽
    危險性之傳聞證據，以求實體真實之發見，於該法第159 條
    第1 項明定被告以外之人於審判外之言詞或書面陳述，除法
    律有規定者外，不得作為證據。又被告以外之人於審判外之
    陳述，雖不符前4條之規定（即刑事訴訟法第159條之1至159
    條之4 ），而經當事人於審判程序同意作為證據，法院審酌
    該言詞陳述或書面陳述作成時之情況，認為適當者，亦得為
    證據；當事人、代理人或辯護人於法院調查證據時，知有第
    159條第1項不得為證據之情形，而未於言詞辯論終結前聲明
    異議者，視為有前項之同意，刑事訴訟法第159條之5定有明
    文。本件檢察官、被告並未就被告以外之人於審判外之陳述
    有所爭執，且迄於言詞辯論終結前，均未主張有刑事訴訟法
    第159條第1項不得為證據之情形，是應認已同意作為證據，
    且經本院審酌後，認無不適當之情形，應認均有證據能力，
    合先敘明。
三、訊據被告甲○○固坦承於上開時、地，因駕車之過失與告訴
    人乙○○發生車禍，致告訴人受傷之事實，惟矢口否認闖紅
    燈，辯稱：行至交岔路口中間時，號誌才變為黃燈，且告訴
    人未依二段式左轉，亦有過失云云；後則改稱：伊過交岔路
    口停止線時，號誌才變為黃燈，但在路中央與告訴人碰撞時
    ，就變為紅燈了云云。
四、經查：
  (一)被告駕車於上開時、地與告訴人所駕駛之機車發生碰撞，致
    告訴人受有右股骨近端粉碎性骨折之事實，有道路交通事故
    現場圖、道路交通事故調查報告表(一)、(二)、交通事故照片及
    診斷證明書等在卷可稽，且經告訴人指訴甚詳，復據被告供
    承不諱，堪信為真實。
  (二)按圓形黃燈用以警告車輛駕駛人及行人，表示紅色燈號即將
    顯示，屆時將失去通行路權；行車管制號誌之黃色燈號時間
    於行車速限為時速70公里時，黃燈時間應有5 秒，且行車管
    制號誌在黃色燈號結束後，應有1 秒以上之全紅時間，道路
    交通標誌標線號誌設置規則第206條、第231條分別定有明文
    。肇事地點之速限為時速70公里，被告與告訴人發生碰撞之
    地點，距被告行向之路口停止線為9.1 公尺等情，有道路交
    通事故調查報告表(一)及現場圖在卷可憑。且被告駕車行駛至
    肇事路口前約100公尺左右，前方路口號誌是綠燈要變為黃
    燈，繼續行駛至路口中間即與告訴人發生碰撞，肇事時之時
    速約65公里等情，業據被告於警詢時供承不諱。依上開號誌
    設置規則所規定黃燈變為綠燈之時間及被告供承之行車速度
    ，斷不可能於被告駕車通過停止線後才變為黃燈，只行駛至
    距離路口停止線9.1 公尺處與告訴人發生碰撞時，即由黃燈
    轉為紅燈之理，是被告於警詢所為於交岔路口前100 公尺左
    右見前方號誌要變為黃燈之供述，應與事實相符而值採信，
    依此，被告駕車闖紅燈之事實，洵堪認定。
  (三)汽車行駛時，駕駛人應注意車前狀況，並隨時採取必要之安
    全措施，道路交通規則第94條第3 項定有明文。本件案發時
    天候晴、夜間有照明，路面乾燥、無缺陷及障礙物、視距良
    好，已如上述，客觀上並無不能注意之情形，被告駕車至上
    開交岔路口停止線前發現黃燈號誌時，竟未減速停車，仍搶
    快續行而闖越紅燈，且未注意到告訴人機車，及採取必要之
    安全措施，而與告訴人發生碰撞，致告訴人因此受傷，其駕
    車行為確有過失，且其過失行為與告訴人受傷之結果間，有
    相當因果關係至明。至肇事交岔路口之中棲路雙向慢車道皆
    有禁止左轉標誌，慢車道之號誌雖有4 個燈面，但左轉箭頭
    燈頭燈泡不供應及不供給慢車道左轉行車路權一節，有交通
    部公路總局第二區養護工程處臺中工務段98年4 月21日二工
    中字第0980003441號函在卷可稽，且肇事交岔路口之中棲路
    慢車道是4個號誌燈之號誌燈，但只有3個號誌正常運作（紅
    燈、黃燈、箭頭綠燈），無左轉號誌燈，於95年時就將左轉
    號誌燈拿掉，該路口慢車道設有禁止左轉標誌等情，有前往
    車禍現場處理之警員洪清有之職務報告及現場之照片在卷可
    按，顯見告訴人於案發時係違規左轉，惟告訴人違規左轉之
    行為，仍無解於被告過失行為之成立。
  (四)綜上所述，被告上開所為之辯解顯不足採，本件事證明確，
    被告犯行堪以認定。
四、核被告所為，係犯刑法第284條第1項前段之過失傷害罪。被
    告於肇事後，偵查犯罪之機關尚未發覺肇事者之前，即主動
    報案，向處理之警員表明為肇事者，並自願接受裁判，有臺
    中縣警察局道路交通事故肇事人自首情形紀錄表在卷可憑，
    合於自首之規定，爰依刑法第62條前段之規定減輕其刑。茲
    審酌被告前曾犯竊盜案，有臺灣高等法院被告前案紀錄表在
    卷可參，被告就本件車禍發生之過失程度、告訴人所受之損
    害及被告犯後坦承須負部分過失責任，暨迄今未與告訴人和
    解等一切情狀，量處如主文所示之刑，並諭知易科罰金之折
    算標準。
據上論斷，應依刑事訴訟法第299條第1項前段，刑法第284條第1
項前段、第62條前段、第41條第1 項，刑法施行法第1條之1，判
決如主文。
本案經檢察官李莉玲到庭執行職務
中    華    民    國    98    年     8    月    19    日
                  刑事第五庭  法  官  林慧英
以上正本證明與原本無異。
如不服本判決應於收受判決後10日內向本院提出上訴書狀，並應
敘述具體理由；其未敘述上訴理由者，應於上訴期間屆滿後20日
內向本院補提理由書（均須按他造當事人之人數附繕本）「切勿
逕送上級法院」。
                              書記官  廖碩薇
中    華    民    國    98    年     8    月    19    日
附錄論罪科刑法條
刑法第284條第1項
因過失傷害人者，處6月以下有期徒刑、拘役或5百元以下罰金，
致重傷者，處1年以下有期徒刑、拘役或5百元以下罰金。


司法院資訊處製作；財團法人民間司法改革基金會備份。
